臺灣高等法院高雄分院刑事裁定
110年度毒抗字第505號
抗  告  人  
即  被  告  吳明利



上列抗告人因聲請強制戒治案件，不服臺灣高雄地方法院中華民
國110年11月22日裁定(110年度毒聲字第1314號)，提起抗告，本
院裁定如下：
    主  文
抗告駁回。
    理  由
一、抗告意旨略以：抗告人即被告吳明利(下稱被告)因施用第一
    級毒品經原審認定被告有繼續施用毒品傾向，而應施以強制
    戒治。惟被告患有嚴重癲癇，且於今年11月間如厠後清洗有
    血，請求撤銷原裁定，更為適法之裁定云云。
二、犯毒品危害防制條例第10條之罪者，檢察官應聲請法院裁定
    ，令被告入勒戒處所觀察、勒戒，其期間不得逾2月。觀察
    、勒戒後，檢察官依據勒戒處所之陳報，認受觀察、勒戒人
    無繼續施用毒品傾向者，應即釋放，並為不起訴之處分；認
    受觀察、勒戒人有繼續施用毒品傾向者，檢察官應聲請法院
    裁定令入戒治處所強制戒治，其期間為6個月以上，至無繼
    續強制戒治之必要為止。但最長不得逾1年，毒品危害防制
    條例第20條第1項、第2項定有明文。是檢察官依據勒戒處所
    之陳報，認受觀察、勒戒人有繼續施用毒品傾向者，應聲請
    法院裁定令入戒治處所強制戒治，此乃戒絕毒癮之法定程序
    。
三、按有無繼續施用傾向之判斷準則以「前科紀錄與行為表現」
    、「臨床評估」、「社會穩定度」為評估之依據。查被告因
    施用第一級毒品，前經原審以110年度毒聲字第610號裁定令
    入勒戒處所觀察、勒戒後，據法務部○○○○○○○○附設勒戒處所
    依照法務部民國110年3月26日法矯字第11006001760號函修
    正頒布內容製作之「有無繼續施用毒品傾向評估標準紀錄表
    」及「有無繼續施用毒品傾向證明書」所示，本件評分結果
    為：前科紀錄與行為表現26分、臨床評估28分、社會穩定度
    7分，總分61分（靜態因子52分、動態因子9分），綜合判斷
    為「有繼續施用毒品傾向」，此有前開刑事裁定、法務部○○
    ○○○○○○民國110年11月9日高戒所衛字第11010010340號函暨
    所附有無繼續施用毒品傾向證明書及有無繼續施用毒品傾向
    評估標準紀錄表各1份在卷可佐。依法務部與衛生署共同修
    正之「有無繼續施用毒品傾向評分標準評分說明手冊」所定
    判定原則，得分在60分以上者，即可判定為有繼續施用毒品
    傾向。茲被告之得分為61分，已逾60分，故而判定有繼續施
    用毒品傾向。上開判定結果係依主管機關訂頒之評估基準進
    行，在客觀上並無逾越裁量標準，且上開判定結果是由專業
    醫師依前開評估基準所為之專業判斷，是法務部○○○○○○○○判
    定被告有繼續施用毒品之傾向，顯非無據，經核並無不合。
四、抗告意旨雖以其患有癲癇等疾病，請求免為強制戒治云云，
    惟被告本身之疾病、家庭等因素，均非法院裁定要否令被告
    入所強制戒治應審酌之事由，自難以被告此情狀而執為免予
    強制戒治執行之理由，況被告於戒治期間，其所患疾病，可
    於所內經醫師診療，如經診斷（依實際病情需要、醫護人員
    、醫療設備等因素）不能為適當醫治者，得由醫師開立建議
    轉診單，或由被告提出自費外醫報告，經核可後戒送外醫。
    故被告縱有因病就醫之需求，亦可循此管道妥適處理，尚非
    可執此主張其得免予強制戒治。　　
五、綜上所述，被告上開抗告所辯，經核均無理由，應予駁回
六、據上論結，應依刑事訴訟法第412 條，裁定如主文。
中　　華　　民　　國　　110 　年　　12　　月　　30　　日
                  刑事第六庭    審判長法  官  李政庭
                                      法  官  王光照
                                      法  官  施柏宏
以上正本證明與原本無異。
不得再抗告。
中　　華　　民　　國　　110 　年　　12　　月　　30　　日
                                      書記官  蔡佳君